【裁判字號】    90,訴,532
【裁判日期】    901011
【裁判案由】    強盜
【裁判全文】
臺灣嘉義地方法院刑事判決                            九十年度訴字第五三二號
    公  訴  人  臺灣嘉義地方法院檢察署檢察官
    被      告  乙○○
    指定辯護人  本院公設辯護人丙○○
右列被告因強盜案件，經檢察官提起公訴（九十年度偵字第五七四二號），本院判決
如左：
    主  文
乙○○竊盜，因脫免逮捕，當場施以強暴，處有期徒刑貳年，緩刑伍年。
    事  實
一、乙○○與已成年之蔡豐吉（另由臺灣嘉義地方法院檢察署檢察官偵查），共同基
    於意圖為自己不法所有之犯意聯絡，由乙○○乘騎車牌ＵＫＫ─五八七號輕機車
    附載蔡豐吉，於嘉義市區漫遊尋找行竊目標。適於民國九十年九月二日晚上二十
    時四十分許，途經林明珠所承租位在嘉義市○○○路四三三號無人看管住居之無
    門倉庫，認有機可乘，遂推由乙○○入內翻箱倒櫃搜尋財物，蔡豐吉則坐於機車
    上在外把風。嗣於乙○○竊得二瓶沙士飲料後，適經林明珠之子甲○○發覺，而
    上前抓住乙○○欲行逮捕時，乙○○見狀為脫免逮捕，竟當場以肩膀撞擊甲○○
    之強暴方法，將甲○○撞倒後逃逸。嗣經甲○○從後追趕至嘉義市○○○路與吳
    鳳北路口「先天宮」前始與警方合力捕獲，至於蔡豐吉則趁隙逃逸。
二、案經嘉義市警察局第二分局報請臺灣嘉義地方法院檢察署檢察官偵查起訴。
    理  由
一、訊據被告乙○○固坦承於右揭時日，夥同蔡豐吉騎乘車牌ＵＫＫ─五八七號輕機
    車，前往嘉義市○○○路四三三號倉庫內，推由蔡豐吉在場把風，伊則下手竊取
    沙士二瓶，並於甲○○抓住伊時，伊撞擊到甲○○等情不諱，惟矢口否認有何準
    強盜犯行，辯稱：伊雖有撞到甲○○，但是不慎撞及云云。經查：被告於本院審
    理時業已自承：「：：當時我要逃跑，他要抓住我，我一個大轉身，我的肩膀撞
    他的肩膀。」、「（問：甲○○有無抓住你了？）他有抓到我的肩膀。」等語，
    核與被害人甲○○指述：「他要逃跑，我去抓到他，：：，把我撞倒就逃跑，就
    有鄰居出來幫忙抓：：。」（偵查卷第二十頁背面倒數第一行以下）等語相符，
    並與證人即現場目擊者林明珠結證：「（問：事發當天被告有無與甲○○發生扭
    打？）被告與甲○○沒有發生扭打，可是有撞到我兒子，撞到我兒子後，我兒子
    有倒地。」、「（問：是甲○○要抓被告，被告把他撞倒的？）對。」等語一致
    。則由前詞足認，當時係被害人甲○○見被告乙○○行竊後，乃逕行逮捕被告乙
    ○○，被告乙○○見其被甲○○抓住，為求脫免甲○○之逮捕，即以其肩膀撞及
    甲○○之肩膀，致甲○○倒地，以此強暴方法而逃逸現場無訛。是本件事證已臻
    明確，被告乙○○前揭所辯，無非事後卸責之詞，不足採信，其於前揭時、地，
    竊取財物，為求脫免甲○○逮捕，當場對甲○○施以強暴之犯行，已堪認定。
二、核被告乙○○所為，係犯刑法第三百二十九條之準強盜罪，應依同法第三百二十
    八條第一項論科。又被告與蔡豐吉於前揭時地竊盜，有犯意聯絡及行為分擔，皆
    為共同正犯，至於被告乙○○因脫免逮捕而當場施以強暴，係其單獨一人為之，
    屬於犯意過賸，與蔡豐吉無意思聯絡，併此說明。查被告於前揭時、地，僅為偷
    竊沙士二瓶，竟罹此重罪，法重情輕，本院認宣告法定最低度之刑即有期徒刑三
    年，猶嫌過重，被告犯罪之情狀，尚非全無可憫之處，爰依刑法第五十九條之規
    定，減輕其刑。爰審酌被告犯罪之動機、目的、手段、僅竊取二瓶沙士，所造成
    之危害非鉅、對於被害人造之損害尚屬輕微，暨犯後已對部分犯行坦承之態度等
    一切情狀，量處如主文所示之刑，以資懲儆。末查：被告前曾雖因竊盜罪，經臺
    灣雲林地方法院於七十九年一月二十一日，以七十八年度易字第一二九八號判決
    判處有期徒刑六月緩刑三年確定，於緩刑期滿，而該緩刑之宣告未經撤銷，該刑
    之宣告已失其效力，除此之外，被告前未曾受有期徒刑以上刑之宣告等情，有臺
    灣嘉義地方法院檢察署被告刑案資料查註紀錄表及臺灣高等法院被告全國前案紀
    錄表附卷可稽，其於因一時失慮，致犯本罪，本院認其經此次科刑教訓後，當益
    知警惕，應無再犯之虞，因認其所受宣告之刑，以暫不執行為適當，爰併予宣告
    緩刑五年，以勵來茲，而啟自新。
據上論斷，應依刑事訴訟法第二百九十九條第一項前段、刑法第三百二十九條、第三
百二十八條第一項、第五十九條、第七十四條第一款，判決如主文。
本案經檢察官劉仲慧到庭執行職務
中      華      民      國    九十      年      十      月     十一     日
                              臺灣嘉義地方法院刑事第三庭
                                  法  官  王  漢  章
右正本證明與原本無異。
如不服本判決，應於判決送達後十日內向本院提出上訴狀( 應附繕本 )。
中      華      民      國    九十      年      十      月     十一     日
                                  書記官  李  文  政
附錄法條：
中華民國刑法第三百二十八條第一項
意圖為自己或第三人不法之所有，以強暴、脅迫、藥劑、催眠術或他法，至使不能抗
拒，而取他人之物或使其交付者，為強盜罪，處三年以上十年以下有期徒刑。
刑法第三百二十九條
竊盜或搶奪，因防護贓物、脫免逮捕或湮滅罪證，而當場施以強暴脅迫者，以強盜論
。


司法院資訊處製作；財團法人民間司法改革基金會備份。
